---
title: "Comment utiliser ce package"
output: rmarkdown::html_vignette
vignette: >
  %\VignetteIndexEntry{Comment utiliser ce package}
  %\VignetteEngine{knitr::rmarkdown}
  %\VignetteEncoding{UTF-8}
---

```{r, include = FALSE}
knitr::opts_chunk$set(
  collapse = TRUE,
  comment = "#>"
)
```

```{r setup}
library(gk4indic)
```

## Objectifs du package

L'outil indicateur ODD permet la visualisation cartographique de donnees à partir de tableaux csv mis en forme suivant un format spécifique.

gk4indic transforme le résultat de la requête geokit "Indicateurs_ecln_trim2022" et du tableau, issu du site du SDES, rd1_commercialisation en plusieurs tableaux csv mis en forme qui seront téléchargés dans l'outil indicateur ODD pour mise a jour de ces valeurs.

## Procédure

### Première utilisation uniquement

#### Installer le package

Paramétrer rstudio pour passer le proxy

Vérifier que vous avez installé la librairie remotes

puis taper dans la console :

" remotes::install_github('ggwinter/gk4indic", build_vignettes = TRUE) "

une fois que c'est fait redemmarer la session R ctrl+shift+f10

#### Creer un repertoire de travail dans RStudio

-   Ouvrir RStudio

-   Bouton en haut à droite

-   New Project

-   New Directory (si nouveau) ou Existing Directory (si existant)

-   New Project (de nouveau)

-   Entrer le nom du projet (ce que vous voulez ex ecln_indicateurs)

-   Create project

#### Charger le package

library('gk4indic')

ou

cocher la case en bas a droite dans package devant le nom gk4indic

#### Ouvrir le script

-   File (en haut a gauche)

-   New file

-   Choisir RMarkdown

-   une fenêtre s'ouvre

    -   dans la partie gauche choisir From template

    -   selectionner gk4indic_in_action

    -   puis OK

-   Enregistrer le fichier ex toto.Rmd

-   Modifier si besoin la date de la table de liaison epci/communes appuyer sur knitr en haut à gauche

#### Que va faire le script

-   Il va faire apparaître une fenêtre de suivi du traitement

    -   Charger la table de liaison entre les epci et les communes pour l'année choisie

    -   Créer les 4 sous-répertoires

    -   et s'arrêter : un message va apparaître indiquant que le tableau excel n'est pas encore dans 2_data

#### Ouvrir geokit et réaliser la requête Indicateurs_ecln_trim2022

-   Exporter le résultat (tous les tableaux) en xlsx : Indicateurs_ecln_trim2022.xlsx

-   Purger les valeurs et sortir de geokit

-   Coller le tableau excel dans 2_data sans changer son nom

#### Recuperer le tableau du SDES

-   sur le site du SDES ou via Joseph fichier 2021t4\_\_rd1_commercialisation...

-   le copier dans 2_data

#### Relancer le script

-   Appuyer sur knitr en haut à gauche

Le script va alors transformer les tableaux après avoir vérifié pour les communes si il n y a pas de valeurs manquantes (dans le cas contraire il les remplace par 0) puis modifier leur mise en forme avant de les enregistrer dans 4_resultats.

#### Si tout a bien fonctionné

Le message : "Premiers tableaux dans 4_resultats" va apparaître. Ce répertoire a été créé dans votre projet ex : ecln_indicateurs.

5 tableaux csv ont ainsi été crées :

-   ECLN_MEV_EPCI_AG_T\_2022-XX-XX.csv (nombre de mises en vente par EPCI)

-   ECLN_mev_type_lgt_2022tXcsv (mise en vente par nombre de pieces)

-   ECLN_PRIXM_REG_T\_2022tX_2022-XX-XX.csv (prix de vente moyen des appartements)

-   ECLN_resv_type_lgt_2022tXcsv (réservations par nombre de pieces)

-   ECLN_tab_rd1_202XtX_2022-XX-XX.csv (tous les autres indicateurs)

### Seconde utilisation et suivantes

C'est beaucoup plus simple

-   Ouvrir RStudio

-   Ouvrir le projet ecln_indicateurs

-   Coller les 2 tableaux excel, export de geokit et SDES, dans 2_data sans changer son nom (et donc remplacer eventuellement celui existant)

-   Ouvrir le fichier toto.Rmd

-   Appuyer sur knitr en haut à gauche

-   Le message : Fin du traitement va apparaître

-   Vérifier que les dates dans le nom du fichier sont bien celle du jour

## Ca ne marche pas

### En cas de modification intempestive du fichier toto.Rmd

-   Fermer le fichier

-   Reprendre la procédure de Première utilisation - Ouvrir le script

### Autres causes

-   Les packages tidyverse, here, attempt, rio, COGusaison doivent être installés sur le poste de travail

-   tout le reste : me contacter
