---
title: "Comment utiliser ce package"
output: rmarkdown::html_vignette
vignette: >
  %\VignetteIndexEntry{Comment utiliser ce package}
  %\VignetteEngine{knitr::rmarkdown}
  %\VignetteEncoding{UTF-8}
---

```{r, include = FALSE}
knitr::opts_chunk$set(
  collapse = TRUE,
  comment = "#>"
)
```

```{r setup}
library(gk4indic)
```

## Objectif du package

L'outil indicateur ODD permet la visualisation cartographique de données à partir de tableaux csv mis en forme suivant un format spécifique.

gk4indic transforme le résultat de la requête geokit "Indicateurs_ecln_trim" en plusieurs tableaux csv mis en forme qui seront téléchargés dans l'outil indicateur ODD pour mise a jour de ces valeurs.

## Procédure

### Première utilisation uniquement

#### Creer un repertoire de travail dans RStudio

-   Ouvrir RStudio

-   Bouton en haut à droite

-   New Project

-   New Directory (si nouveau) ou Existing Directory (si existant)

-   New Project (de nouveau)

-   Entrer le nom du projet (ce que vous voulez ex ecln_indicateurs)

-   Create project

#### Charger le package

library('gk4indic')

ou

cocher la case en bas a droite dans package devant le nom gk4indic

#### Ouvrir le script

-   File

-   New file

-   Choisir RMarkdown

-   une fenêtre s'ouvre

    -   dans la partie gauche choisir From template

    -   selectionner gk4indic_in_action

    -   puis OK

-   Enregistrer le fichier ex toto.Rmd

-   Modifier si besoin la date de la table de liaison epci/communes appuyer sur knitr en haut à gauche

#### Que va faire le script

-   Faire apparaître une fenêtre de suivi du traitement

    -   Charger la table de liaison entre les epci et les communes pour l'année choisie

    -   Créer les 4 sous-répertoires

    -   Un message va apparaître indiquant que le tableau excel n'est pas encore dans 2_data

#### Ouvrir geokit et réaliser la requête Indicateurs_ecln_trim

-   Exporter le résultat en xlsx : Indicateurs_ecln_trim.xlsx

-   Purger les valeurs et sortir de geokit

-   Coller le tableau excel dans 2_data sans changer son nom

#### Relancer le script

-   Cliquer sur le petit triangle vert dans la dernière case intitulée r transforme_tab2, echo=FALSE ou

-   Appuyer sur knitr en haut à gauche

Le script va alors transformer les tableaux après avoir vérifié si il n y a pas de valeurs manquantes (dans le cas contraire il les remplace par 0) puis modifier leur mise en forme avant de les enregistrer dans 4_resultats.

#### Si tout a bien fonctionné

Le message : "Les tableaux csv sont dans 4_resultats" va apparaître

Ce répertoire a été créé dans vôtre projet ex : ecln_indicateurs.

3 tableaux csv ont ainsi été crées :

-   ECLN_PRIXM_REG_T\_202X-XX-XX.csv

-   ECLN_MEV_EPCI_AG_T\_202X-XX-XX.csv

-   ECLN_MEV_EPCI_AG_T\_verif_202X-XX-XX.csv

Le premier tableau est mis en forme pour les régions (hors outre-mer).

Le second tableau est calculé à partir de la table des communes pour les EPCI, le suivant directement à partir des EPCI (pour vérification).

Seuls les tableaux 1 et 2 vont être intégrés dans l'outil indicateur.

### Seconde utilisation et suivantes

C'est beaucoup plus simple

-   Ouvrir RStudio

-   Ouvrir le projet ecln_indicateurs

-   Coller le tableau excel, export de geokit, dans 2_data sans changer son nom (et donc remplacer eventuellement celui existant)

-   Ouvrir le fichier toto.Rmd

-   Appuyer sur knitr en haut à gauche

-   Le message : Les tableaux csv sont dans 4_resultats va apparaître

-   Vérifier que la date dans le nom du fichier est bien celle du jour

## Ca ne marche pas

### En cas de modification intempestive du fichier toto.Rmd

-   Fermer le fichier

-   Reprendre la procédure de Première utilisation - Ouvrir le script

### Autres causes

-   Les packages tidyverse, here, attempt, COGusaison doivent être installés sur le poste de travail

-   tout le reste : me contacter
